【裁判字號】    90,上訴,1196
【裁判日期】    901023
【裁判案由】    誣告
【裁判全文】
臺灣高等法院臺南分院刑事判決                                        行股
    上  訴  人
    即  被  告  甲  ○  ○
右上訴人因誣告案件，不服臺灣臺南地方法院九十年度訴字第六二一號中華民國九十
年七月六日第一審判決（起訴案號：臺灣臺南地方法院檢察署九十年度偵字第四０四
０號），提起上訴，本院判決如左：
    主      文
上訴駁回。
    事      實
甲○○曾於民國（下同）八十七年間犯傷害罪，經本院判處有期徒刑二年確定，發監
執行後於八十九年五月十一日假釋交付保護管束，甫於同年八月十六日假釋期滿視為
已執行完畢，猶不知悔改，復因前開傷害案件傷害鄰居乙○○岳父之兄嫂，而與乙○
○早有嫌隙，又於假釋出獄後之五、六月間，涉嫌恐嚇乙○○夫妻，經乙○○訴請偵
辦（另案經原審法院於九十年三月五日判處有期徒刑三月確定），乃思挾怨報復，竟
意圖使乙○○受刑事處分，明知乙○○並無毀損其臺南縣七股鄉看坪村看坪三十八號
住處之窗戶玻璃，仍於九十年一月十二日下午二時許，向臺南縣警察局佳里分局竹橋
派出所提出毀損告訴，捏詞誣告乙○○於九十年一月七日下午十時許，持鋤頭一把，
敲毀其所有住處窗戶玻璃，案經臺南縣警察局佳里分局移送臺灣臺南地方法院檢察署
檢察官偵查後，發現係其捏造不實之事實，始以九十年度偵字第一七四四號為不起訴
處分確定，並追究其誣告刑責。案經臺灣臺南地方法院檢察署檢察官自動檢舉偵查起
訴。
    理      由
一、訊據上訴人即被告甲○○，固不諱言有為上揭告訴被害人乙○○毀損罪嫌，嗣經
    檢察官為不起訴處分確定之事實；惟矢口否認有何誣告之犯行，並辯稱：其告訴
    乙○○毀損一案早已撤回告訴，且其雖未確知當日係乙○○毀損其住處窗戶之玻
    璃，然因其當晚有目及一個人影，而乙○○前曾有搗毀其窗戶玻璃之紀錄，故猜
    測係乙○○所為，其確無蓄意誣陷乙○○之犯意云云。然查被害人乙○○並無為
    上開打破被告住處窗戶玻璃之情事，被告告訴被害人乙○○毀損罪嫌確屬誣告等
    情，已迭據被害人乙○○在原審偵審中指述不移。且被害人乙○○於被告指訴毀
    損窗戶玻璃之時間，適在竹橋派出所洽公，並無毀損被告窗戶玻璃之可能乙情，
    亦據證人即當時在竹橋派出所幫忙之江碧霞，在上開九十年度偵字第一七四四號
    毀損案件偵查中到庭結證屬實。再參以被告原指訴稱：其於晚上在家中，透過窗
    簾布，有看到係乙○○來敲破玻璃云云；惟經檢察官親臨現場勘驗，則發現該窗
    簾布實為不透光之材質所製，由室內並無法直接看到窗外情形等情，亦有檢察官
    勘驗筆錄存於上開偵查卷可佐。被告嗣雖改供稱：係因乙○○曾有不良紀錄，故
    有此推測云云；惟按對於自己親自體驗之事實，豈能有前後不一之供述，況被告
    對於被害人乙○○先前曾毀損其窗戶玻璃之事實，亦迄未能提供任何事證以實其
    說，益證被告告訴被害人乙○○毀損罪嫌並非事實。又被告係於九十年一月十二
    日，至竹橋派出所欲對被害人乙○○提出毀損告訴，並經警至現場拍攝窗戶毀損
    照片，既有該日警訊筆錄及照片數張存於警卷足稽，再遍閱上開九十年度偵字第
    一七四四號毀損案卷，於九十年二月十五日召開之偵查筆錄，並無被告欲撤回對
    被害人乙○○毀損告訴之記載，復有該案全卷為憑，是被告片面供稱其早已撤回
    毀損告訴云者，亦與卷附資料不符，難認有據。另被告既曾因上開傷害及恐嚇案
    件，與被害人乙○○早有嫌隙，亦足認被告之所以告訴被害人乙○○毀損，確係
    出於報復而有誣告之犯意無疑。綜上足認被告所辯前情，核屬畏罪卸責之飾詞，
    無足取信。本件事證已臻明確，被告之犯行洵堪認定，應予依法論科。
二、核被告所為，係犯刑法第一百六十九條第一項之誣告罪。其曾有前開犯罪事實欄
    所載之犯罪前科，不惟已為其所自承，並有其全國前案紀錄表及刑案資料查註紀
    錄表存卷足按，其於有期徒刑執行完畢後五年內再犯本罪，為累犯，應依法加重
    其刑。原審本於同上之見解，適用刑法第一百六十九條第一項、第四十七條，並
    審酌被告之素行、犯罪之動機、目的、方法、所生危害、及其犯後態度等一切情
    狀，對其量處有期徒刑七月，以資懲儆。經核認事用法並無不合，量刑亦稱妥適
    。被告上訴意旨，以其在偵查中已撤回告訴，否認犯罪，指摘原判決不當，為無
    理由，應予駁回。
三、據上論斷，應依刑事訴訟法第三百六十八條，判決如主文。
本案經檢察官林炎昇到庭執行職務。
中      華      民      國    九十      年      十      月    二十三    日
                                  臺灣高等法院臺南分院刑事第二庭
                                      審判長法官  游  明  仁
                                            法官  蘇  重  信
                                            法官  林  永  茂
右正本證明與原本無異。
如不服本判決，應於判決送達後十日內向本院提出上訴狀，其未敘述理由者並應於提
出上訴狀後十日內向本院補提理由書（應附繕本)。
          法院書記官  劉  岳  文
中      華      民      國    九十      年      十      月    二十三    日
刑法第一百六十九條第一項：
意圖他人受刑事或懲戒處分，向該管公務員誣告者，處七年以下有期徒刑。


司法院資訊處製作；財團法人民間司法改革基金會備份。
